臺灣士林地方法院民事判決
111年度訴字第1451號
原      告  呂俐萱
被      告  鄭文琮
            謝瑋倫
上列當事人間請求損害賠償事件，本院於民國111年11月30日言
詞辯論終結，判決如下：
    主  文
被告應連帶給付原告新臺幣柒拾萬元，及自民國一一○年八月六
日起至清償日止，按年息百分之五計算之利息。
訴訟費用由被告連帶負擔。
本判決於原告以新臺幣貳拾參萬肆仟元為被告供擔保後，得假執
行。
    事實及理由
壹、原告起訴主張：被告鄭文琮、謝瑋倫共同參與詐欺集團，其
    等對原告所為之詐欺取財行為，經臺灣士林地方檢察署檢察
    官提起公訴後，業經鈞院110 年度金訴字第238、239、240
    、241號刑事判決有罪確定（下稱刑案），其等行為並構成
    民法上之共同侵權行為，是爰依侵權行為之法律關係，請求
    被告連帶賠償原告所受財產上之損害新台幣（下同）70萬元
    等語。聲明：㈠被告應連帶給付原告70萬元，及自起訴狀繕
    本送達（最後一位被告）之翌日起至清償日止，按年息5%計
    算之利息；㈡願供擔保，請准宣告假執行。
貳、被告則辯稱：刑案已判決確定，對於原告之主張沒有意見，
    希望出監後可再商談還款方式等語。
參、得心證之理由：
一、查被告鄭文琮、謝瑋倫自民國109年9月10日前某日起，基於
    參與犯罪組織之犯意，加入由傅振育（綽號大雄、大熊）及
    姓名年籍不詳，代號分別為「小馬」、「林名志」、「陳毅
    」、「魏澤」、「徐浩」、「財務長」、「林柏安」、「崔
    澄子」、「黃博文」、「陳偉平」等成年人所組成之詐欺集
    團。該集團為一以實施詐術為手段，具有牟利性之結構性犯
    罪組織；鄭文琮、謝瑋倫擔任集團內負責提供帳戶，並提領
    被害人遭詐欺款項之取款車手。鄭文琮於109年9月10日前某
    日某時，在不詳地點，以不詳方式，提供其名下台新國際商
    業銀行帳戶（帳號：000-00000000000000，下稱台新銀行帳
    戶）及玉山商業銀行帳戶（帳號：000-0000000000000，下
    稱玉山銀行帳戶）之帳號予傅振育；而謝瑋倫則於109年9月
    10日前某日某時，在不詳地點，以不詳方式，提供其名下台
    灣銀行帳戶（帳號：000-000000000000，下稱台灣銀行帳戶
    ）之帳號予「林柏安」。鄭文琮、謝瑋倫於參與上開詐欺集
    團期間，與代號「小馬」等集團成員共同意圖為自己不法之
    所有，基於三人以上共同詐欺取財及洗錢之犯意聯絡，以假
    交友投資等方式詐騙被害人多人，其中包括本件原告呂俐萱
    ，因陷於錯誤而分別於109年9 月10日13時30分許，匯款新
    台幣（下同）30萬元至上述謝瑋倫之台灣銀行帳戶，及於10
    9 年9 月11日13時39分許、109年3 月11日13時50分許，各
    匯款20萬元、20萬元至上述鄭文琮之台新銀行帳戶。嗣鄭文
    琮、謝瑋倫復依詐欺集團成員之指示提款，以此方式掩飾、
    隱匿該等詐欺所得款項之來源及去向。鄭文琮、謝瑋倫嗣經
    臺灣士林地方檢察署檢察官提起公訴後，經本院110 年度金
    訴字第238、239、240、241號刑事判決犯三人以上共同詐欺
    取財罪確定等情，為其等所不爭執，且經本院調取刑案卷宗
    查閱在案，被告鄭文琮、謝瑋倫確有參與詐欺集團而共同詐
    騙原告70萬元之事實，洵屬明確。
二、按因故意或過失，不法侵害他人之權利者，負損害賠償責任
    ，故意以背於善良風俗之方法，加損害於他人者亦同；又數
    人共同不法侵害他人之權利者，連帶負損害賠償責任，民法
    第184 條第1 項、第185 條第1 項前段，分別定有明文。本
    件被告鄭文琮、謝瑋倫及其他詐欺集團成員共同不法侵害原
    告之權利，造成原告受有財產上損害，構成共同侵權行為，
    依民法第185 條規定，應連帶負損害賠償責任。從而，原告
    依侵權行為之法律關係，提起本件訴訟，請求被告鄭文琮、
    謝瑋倫連帶給付70萬元，並加計自起訴狀繕本送達最後一位
    被告（見審附民字卷第15頁之送達回證，顯示被告謝瑋倫於
    110 年8 月5 日收受）之翌日即110 年8 月6 日起至清償日
    止，按法定年息5%計算之利息，為有理由，應予准許。
三、原告陳明願供擔保，聲請宣告假執行，於法無不合，爰酌定
    相當擔保准許之。
四、本件判決基礎已臻明確，其餘攻防方法及訴訟資料經斟酌後
    ，核與判決結果不生影響，不另一一論述。
五、據上論結，原告之訴為有理由，依民事訴訟法第85條第2 項
    、第390 條第2 項，判決如主文。
中　　華　　民　　國　  111　 年　　11　　月　   30   日
                  民事第二庭  法  官  孫曉青
以上正本係照原本作成。
如對本判決上訴須於判決送達後 20 日內向本院提出上訴狀。如
委任律師提起上訴者，應一併繳納上訴審裁判費。
中　　華　　民　　國　  111　 年　　11　　月　   30   日
                              書記官  曾琬真